RAOUL RAVOMAMPIANDRA



+261 34 57 123 66



raoulravomampiandra@gmail.com



IPF 19, Ambohijafy Itaosy – Antananarivo



/in/raoulravomampiandra



Développeur

A PROPOS DE MOI

Développeur avec plus de 2 ans d'expérience. Passionné par les technologies informatiques depuis mon plus jeune âge. Je me suis plongé dans les langages de programmation : PHP et JavaScript ; et quelques-uns de ces Framework. J'ai été tout de suite intéressé par le développement des sites et applications Web.

COMPETENCES

Professionnelles

- HTML & CSS
- JavaScript, jQuery, Ajax
- MySQL, PostgreSQL
- PHP, Symfony
- UML, Merise
- Agile, Scrum
- Git

Personnelles

- Rigoureux
- Sérieux
- Travail d'équipe
- Créativité
- Autodidacte
- S'intégrer rapidement

LANGUES

Anglais : Technique

Français : Courant

EXPERIENCE PROFESSIONNELLE

INGENOSYA | DÉVELOPPEUR

Avril 2021 - Juin 2023

Ayant participé à trois projets, je suis emmené à :

- Etudier et analyser les besoins du client
- Maintenir et améliorer une application existante
- Déboguer et étendre l'application avec des nouvelles fonctionnalités
- Déployer des nouvelles fonctionnalités

FREELANCE | DÉVELOPPEUR JAVASCRIPT

Février 2023

En tant que développeur en freelance, j'ai mis en place une application web progressive. J'ai été chargé de développer la partie hors-ligne d'une application existante.

OTWOO | DÉVELOPPEUR PHP / JAVASCRIPT (Stagiaire)

Août 2020 – Janvier 2021

- Modélisation, analyse, conception
- Mise en place d'une API RestFull
- Développement backend, frontend et application mobile

FORMATION

MASTER / EMIT

2018 - 2020

Modélisation et Ingénierie Informatique

LICENCE PROFESSIONNELLE / ISSTM

2015 - 2018

Génie informatique: Programmation informatique, applications

spécifiques